bg-BG: Стил на предния назъбен връх: Кръстосано назъбени; К-назъбени (K-pick); Параболични; Странично заточени; Право назъбени; Друго
ru: Стиль зубца носка конька: Перекрёстная насечка; K-насечка; Параболическая насечка; С боковой заточкой; Прямая насечка; Другое
tr: Burun dişi stili: Çapraz kesim; K-pick; Parabolik; Yandan bilenmiş; Düz kesim; Diğer
ko: 토 픽 모양: 크로스 컷; K 픽; 파라볼릭; 사이드 혼; 스트레이트 컷; 기타
de: Form des Zackens: Kreuzschliff; K-Pick; Parabolisch; Seitlich geschliffen; Gerader Schliff; Sonstige
nb: Tåpiggstil: Krysskuttet; K-pick; Parabolsk; Sideslipt; Rettkuttet; Annet
lt-LT: Pirštų dantukų tipas: Kryžminio pjovimo; K formos; Parabolinis; Šlifuotais kraštais; Tiesaus pjovimo; Kita
nl: Teenpik stijl: Kruissnede; K-pick; Parabolisch; Zijdelings geslepen; Rechte snede; Overige
it: Stile del puntale seghettato: Taglio incrociato; K-pick; Parabolico; Affilato lateralmente; Taglio dritto; Altro
zh-TW: 點冰齒樣式: 交叉切割; K 型刀齒; 拋物線型; 側磨型; 直切型; 其他
hr-HR: Stil hvataljke za prste: Križno rezani; K-pick; Parabolični; Bočno brušeni; Ravno rezani; Ostalo
en: Toe pick style: Cross-cut; K-pick; Parabolic; Side-honed; Straight-cut; Other
pt-BR: Denteira estilo: Corte transversal; K-pick; Parabólico; Afiado lateralmente; Corte reto; Outros
pt-PT: Estilo dos dentes da ponta: Corte cruzado; Pica K; Parabólico; Afiado na lateral; Corte reto; Outro
cs: Typ zoubků: Křížový; K-pick; Parabolický; Bočně broušený; Rovný; Jiné
hu: Recézés típusa: Keresztvágott; K-pick; Parabolikus; Oldalról élezett; Egyenes vágatú; Egyéb
da: Tåtakkestil: Krydsskåret; K-pick; Parabolsk; Side-honed; Ligeskåret; Andet
fi: Kärkipiikkityyli: Ristileikattu; K-pick; Parabolinen; Sivuhiottu; Suoraan leikattu; Muu
el: Στυλ οδοντωτής άκρης: Σταυρωτή κοπή; K-pick; Παραβολικό; Τροχισμένο στο πλάι; Ευθεία κοπή; Άλλο
vi: Kiểu mũi nhọn: Cắt chéo; K-pick; Parabol; Mài nghiêng; Cắt thẳng; Khác
th: สไตล์ปลายนิ้วเท้า: ครอสคัต; เค-พิก; พาราโบลิก; ขอบเจียรด้านข้าง; สเตรตคัต; อื่นๆ
zh-CN: 鞋头款式: 交叉齿; K 形齿; 抛物线形齿; 侧磨齿; 直齿; 其他
ja: トウピックスタイル: クロスカット; Kピック; パラボリック; サイドホーン; ストレートカット; その他
ro-RO: Stil de dinți pentru patina de patinaj artistic: Dinți încrucișați; Dinți K-pick; Parabolic; Polizați lateral; Dinți drepți; Altele
fr: Type de pointe dentée: À coupe croisée; K-pick; Parabolique; Affûtage latéral; À coupe droite; Autre
sv: Typ av tåpigg: Korsskuren; K-pick; Parabolisk; Sidoslipad; Rakskuren; Övrigt
es: Estilo de la puntera: Corte cruzado; Punta en K; Parabólica; Afilado lateral; Corte recto; Otro
sk-SK: Štýl špičky prstov na nohe: Prekrížené; K-pick; Parabolické; Zbrúsené po stranách; Rovné; Iné
pl: Styl ząbków: Krzyżowe ząbki; Ząbki typu K; Ząbki paraboliczne; Ząbki ze szlifem bocznym; Ząbki proste; Inny
sl-SI: Stil konice na drsalki: Križni rez; K-pick; Parabolični; Stransko brušeni; Ravni rez; Drugo